【裁判字號】    95,簡上,195
【裁判日期】    950724
【裁判案由】    贓物
【裁判全文】
臺灣桃園地方法院刑事判決             95年度簡上字第195號
上  訴  人  甲○○
即  被  告
                    （現於臺灣嘉義監獄受刑中）
上列上訴人因竊盜案件，不服本院民國94年12月6 日94年度壢簡
字第1323號第一審簡易判決（聲請簡易判決處刑案號：94年度偵
字第10418 號），提起上訴，本院管轄之第二審合議庭判決如下
：
    主  文
上訴駁回。
    事實及理由
一、本院審理結果認：原審對被告甲○○論罪科刑之判決，認定
    事實部分並無不當，應予維持，並引用第一審刑事簡易判決
    所載之事實、證據及理由（如附件）。
二、上訴意旨略以：被告甲○○向案外人葉俊義借的機車是紅色
    輕型機車，嗣後被告將該機車借予證人丙○○及乙○○，然
    而警察查獲證人丙○○及乙○○所騎乘的機車是重型機車，
    因為車型不同所以要提起上訴云云。惟查：
  (一)證人丙○○、乙○○於民國（下同）94年5 月25日晚間9 時
    許，共同騎乘上開車牌號碼KEQ-057 號機車，行經桃園縣中
    壢市○○路218 號前為警攔檢而查獲所騎乘之機車係贓車等
    情，業經證人乙○○於警詢、本院審理時證述甚明，而上開
    車牌號碼KEQ-057 號機車確係遭竊之贓車，亦經證人紀春香
    於警詢時陳述明確，並有贓物認領保管單、桃園縣警察局車
    輛尋獲電腦輸入單及車輛竊盜、車牌失竊資料個別查詢表暨
    查詢車輛認可資料各1 紙在卷可按（被告對上開證據之證證
    能力均不爭執）。足認證人丙○○、乙○○為警查獲時所共
    同騎乘之機車確係遭竊盜之車牌號碼KEQ-057號機車無誤。
  (二)再證人乙○○於警詢及本院審理時均證稱：94年5 月25日晚
    間8 時許，伊與證人丙○○到桃園縣中壢市下內壢85之11號
    園藝園內，由證人丙○○向被告借用機車，而證人丙○○借
    到的就是車牌號碼KEQ-057 號機車，伊與證人丙○○騎乘該
    機車出去不久就被警察查獲等語（94年5 月26日警詢筆錄，
    本院95年7 月10日審判筆錄），足認證人丙○○、乙○○為
    警查獲時所騎乘之車牌號碼KEQ-057 號機車確係向被告借得
    無誤。又證人即偵辦本案之警員吳佳隆於本院審理時證稱：
    本件證人丙○○、乙○○在派出所製作筆錄時均證稱查獲的
    車牌號碼KEQ-057 號機車是向被告借的，所以伊就帶證人丙○○、乙○○到其等所稱的工作地點宿舍找被告，伊帶證人
    丙○○去指認被告時，被告聽到證人丙○○指認所騎乘的機
    車是向被告借得時，被告也沒有否認，被告只是說該機車也
    是他向「阿義」借的，嗣後被告在製作筆錄時，亦坦承車牌
    號碼KEQ-057號機車是向他人借的等語（本院95年7月10日審
    判筆錄）。是依上開證人證述，本件遭查獲之車牌號碼KEQ-
    057 號機車確係證人丙○○、乙○○向被告借得無誤，被告
    辯稱伊借給證人丙○○、乙○○的是一輛紅色輕型機車，並
    非本案機車云云，與前揭證據不符，顯然是事後卸責之詞，
    不足採信。
  (三)綜上所述，本件遭查獲之車牌號碼KEQ-057 號機車，確係證
    人丙○○、乙○○向被告借得，已可認定，被告以前述理由
    提起上訴，自無可採。
三、核被告所為，係犯刑法第349條第1項之收受贓物罪。原審以
    被告所犯收受贓物罪事證明確，適用刑法第349條第1項，修
    正前刑法第47條、第41條第1項前段，罰金罰鍰提高標準條
    例第1條前段，修正前罰金罰鍰提高標準條例第2條之規定，
    並審酌被告犯罪之動機、目的、手段，有前述之前科，品性
    非佳、智識程度、犯罪所生之損害等一切情狀，量處被告有
    期徒刑6月，如易科罰金，以3百元折算1日，並認扣案鑰匙1
    支，非屬被告所有直接犯本罪所用之物，爰不予宣告沒收，
    其認事用法，均無違誤，量刑亦屬妥適，被告上訴陳詞否認
    犯罪云云，即無理由，自應予駁回。
四、按修正後刑法第2條第1項之規定：「行為後法律有變更者，
    適用行為時之法律。但行為後之法律有利於行為人者，適用
    最有利於行為人之法律」，係規範行為後法律變更所生新舊
    法比較適用之準據法，於新法施行後，應適用新法第2條第1
    項之規定，為「從舊從輕」之比較；比較時應就罪刑有關之
    共犯、未遂犯、想像競合犯、牽連犯、連續犯、結合犯，以
    及累犯加重、自首減輕暨其他法定加減原因（如身分加減）
    與加減例等一切情形，綜其全部罪刑之結果而為比較（最高
    法院95年第8次刑庭會議決議參照）。查被告行為後，罰金
    刑之計算單位及處罰、累犯、易科罰金之折算標準之規定，
    均有修正：
  (一)罰金刑之計算單位及處罰部分：刑法第33條第5 款業於94年
    2 月2 日修正公布，並自95年7 月1 日起施行；修正前刑法
    第33條第5 款規定「罰金：1 元以上。」修正後刑法第33條
    第5 款規定「罰金：新臺幣1,000 元以上，以百元計算之。
    」；另95年6 月14日修正公布刑法施行法第1 條之1 ：「中
    華民國94年1 月7 日刑法修正施行後，刑法分則編所定罰金
    之貨幣單位為新臺幣。94年1 月7 日刑法修正時，刑法分則
    編未修正之條文定有罰金者，自94年1 月7 日刑法修正施行
    後，就其所定數額提高為30倍。但72年6 月26日至94年1 月
    7 日新增或修正之條文，就其所定數額提高為3 倍。」現行
    刑法中，有關於罰金刑之計算單位及處罰之規定已有修正，
    自屬法律變更。
  (二)累犯部分：刑法第47條累犯之規定於94年1 月7 日修正公布
    ，並於95年7 月1 日施行，修正前刑法第47條規定：「受有
    期徒刑之執行完畢，或受無期徒刑或有期徒刑一部之執行而
    赦免後，5 年以內再犯有期徒刑以上之罪者，為累犯，加重
    本刑至二分之一。」修正後刑法第47條第1 項規定：「受徒
    刑之執行完畢，或一部之執行而赦免後，5 年以內故意再犯
    有期徒刑以上之罪者，為累犯，並加重本刑至二分之一。」
    ，自屬法律變更。
  (三)易科罰金之折算標準部分：刑法第41條第1 項業於94年1 月
    7 日修正公布，並於95年7 月1 日施行，修正前刑法第41條
    第1 項前段規定：「犯最重本刑為5 年以下有期徒刑以下之
    刑之罪，而受6 個月以下有期徒刑或拘役之宣告，因身體、
    教育、職業、家庭之關係或其他正當事由，執行顯有困難者
    ，得以1 元以上3 元以下折算一日，易科罰金。」又被告行
    為時之易科罰金折算標準，修正前罰金罰鍰提高標準條例第
    2 條前段（現已刪除）規定，就其原定數額提高為100 倍折
    算1 日，則本件被告行為時之易科罰金折算標準，應以銀元
    300 元折算1 日，經折算為新臺幣後，應以新臺幣900 元折
    算為1 日；修正後刑法第41條第1項 前段則規定：「犯最重
    本刑為5 年以下有期徒刑以下之刑之罪，而受6 個月以下有
    期徒刑或拘役之宣告者，得以新臺幣1,000 元、2, 000元或
    3,000 元折算1 日，易科罰金。」此項修正屬科刑規範事項
    之變更，其折算標準為裁判時所應諭知，亦屬法律變更。
  (四)經比較前述新、舊法結果，修正後規定並未較有利於行為人
    ，則應依修正後刑法第2條第1項前段規定，適用行為時之法
    律。原審雖未及為新舊法之比較，惟依上開規定說明，本案
    適用行為時之法律，並無不利於被告之情形，從而，原審適
    用行為時之法律，即無不合，自不得因未及為新舊法比較指
    為瑕疵，認其適用法律有誤，附此敘明。
五、據上論斷，應依刑事訴訟法第455 條之1 第1 項、第3 項、
    第368 條、第373 條，判決如主文。
本案經檢察官何嘉仁到庭執行職務。
中    華    民    國    95    年    7     月    24    日
                  刑事第七庭  審判長法  官  林惠霞
                                    法  官  賴淑美
                                    法  官  劉為丕
上正本證明與原本無異。
本件不得上訴。
                                    書記官  顏美惠
中    華    民    國    95    年    7     月    26    日
附錄本案論罪科刑法條：
中華民國刑法第349條
（普通贓物罪）
收受贓物者，處3 年以下有期徒刑、拘役或5 百元以下罰金。
搬運、寄藏、故買贓物或為牙保者，處5 年以下有期徒刑、拘役
或科或併科1 千元以下罰金。
因贓物變得之財物，以贓物論。


司法院資訊處製作；財團法人民間司法改革基金會備份。
